【裁判字號】    92,交訴,27
【裁判日期】    920731
【裁判案由】    公共危險等
【裁判全文】
臺灣嘉義地方法院刑事判決                          九十二年度交訴字第二七號
    公  訴  人  臺灣嘉義地方法院檢察署檢察官
    被      告  丙○○
右列被告因公共危險等案件，經檢察官提起公訴（九十二年度調偵字第一六一號），
本院判決如左：
    主  文
丙○○服用酒類，不能安全駕駛動力交通工具而駕駛，處有期徒刑參月；又因過失傷
害人，處有期徒刑參月；又駕駛動力交通工具肇事，致人受傷而逃逸，處有期徒刑拾
月；應執行有期徒刑壹年貳月。
    事  實
一、丙○○前於民國八十九年間，曾因酒後不能安全駕駛動力交通工具而駕駛之公共
    危險行為，經台灣雲林地方法院科處罰金八千元，於八十九年十一月八日執行完
    畢，仍未思警惕，復於九十一年十二月一日晚上六時十分許，明知飲酒後吐氣所
    含酒精濃度超過每公升０‧二五毫克以上者，已達不能安全駕駛動力交通工具之
    程度，不得駕車，仍騎乘車牌號碼ＢＷＧ—二八七號重型機車，沿嘉義市○○路
    由南向北方向行駛，行經南京路中油鐵道旁時，原應注意車前狀況，隨時採取必
    要之安全措施，且機車在已劃分快慢車道之道路，雙向道路得在最外側快車道及
    慢車道行駛，而依當時天候晴、夜間有照明、路面乾燥無缺陷、視距良好之市區
    道路等客觀情狀，並無不能注意之情事，竟疏未注意，貿然於內快車道前行，適
    有甲○○○徒步牽行腳踏車，亦未注意行人在劃有分向限制線路段，不得穿越道
    路之安全規範，仍牽行腳踏車橫向穿越南京路，致遭丙○○所騎乘之重機車撞及
    ，甲○○○因此受有頭部外傷、第十二胸椎壓迫性骨折之傷害；詎丙○○駕駛動
    力交通工具肇事致人受傷後，並未主動協助將甲○○○送醫並報警處理，且於路
    人協助甲○○○送醫後，隨即騎乘上開機車逃離現場。嗣於同日晚上七時二十分
    許，為警循線於其住處查獲，經依法以酒精濃度測定器採測，得其呼氣所含酒精
    濃度高達每公升一．三二毫克。
二、案經甲○○○訴由嘉義市警察局第一分局報請臺灣嘉義地方法院檢察署檢察官偵
    查起訴。
    理  由
一、右揭被告丙○○於飲酒後騎乘機車肇事而逃逸之犯罪事實，迭據被告於警局初詢
    、檢察官偵查及本院審理時坦承不諱，核與告訴人甲○○○指訴及證人即告訴人
    之夫乙○陳證之情節相符，並有道路交通事故調查報告表、現場及車損照片十四
    張及測試觀察紀錄表、酒精濃度檢測表、財團法人嘉義基督教醫院診斷證明書各
    一紙在卷可稽。按汽車駕駛人，飲用酒類後其吐氣所含酒精濃度超過每公升○‧
    二五毫克者，不得駕車；且汽車行駛時，駕駛人應注意車前狀況，隨時採取必要
    安全措施；又機器腳踏車行駛在已劃分快慢車道之道路，雙向道路得在最外側快
    車道及慢車道行駛，道路交通安全規則第一百一十四條第二款、第九十四條第三
    項、第九十九條第二款分別定有明文，被告騎乘機車，自應注意上述道路交通安
    全規範，而依卷附道路交通事故調查報告表所載，本件肇事時，天候晴、夜間有
    照明、路面乾燥無缺陷、視距良好之市區道路等客觀情狀，並無不能注意之情事
    ，竟疏未注意，酒後貿然行使內快車道以致肇事，其行為自有過失。又告訴人確
    因本件被告有過失之駕車行為而受傷之情，業如前述，則被告之過失行為與告訴
    人之受傷結果間，即具有相當之因果關係復按呼氣中酒精濃度每公升０．五五毫
    克或血液中酒精濃度在０．一一％以上，肇事率為一般正常人之十倍，已達不能
    安全駕駛之標準，有法務部於八十八年五月十日邀集交通部、行政院衛生署、內
    政部警政署、中央警察大學等單位相關人員召開之研商訂定刑法第一百八十五條
    之三服用毒品、麻醉藥品、酒類或其他相類之物，不能安全駕駛交通工具認定標
    準會議結論可參。被告於肇事後為警測出之呼氣中酒精濃度高達每公升一．三二
    毫克，其酒後不能安全駕駛動力交通工具而仍駕駛之行為，亦甚灼然。綜上所述
    ，本案事證已臻明確，被告犯行，洵堪認定。
二、核被告丙○○所為，係犯刑法第一百八十五條之四之肇事致人死傷逃逸罪、第一
    百八十五條之三服用酒類不能安全駕駛動力交通工具而駕駛罪，及同法第二百八
    十四條第一項前段之過失傷害罪。被告所犯上開三罪間，犯意各別，行為互殊，
    犯罪構成要件不同，應予分論併罰。又被告汽車駕駛人，酒醉駕車因而致人受傷
    ，依法應負刑事責任，是就其過失傷害部分，應依道路交通管理處罰條例第八十
    六條第一項之規定，加重其刑。爰審酌被告前已有酒後駕車之刑事前案記錄（此
    有台灣高等法院被告全國前案紀錄表及台灣嘉義地方法院檢察署刑案資料查註紀
    錄表各一件附卷可稽）之品行、其高中畢業之智識程度、過失肇事後畏罪逃逸之
    犯罪動機、手段、犯罪對告訴人身體、健康之具體傷害與對公眾用路安全所生之
    危害及犯罪後之態度等諸般情狀，分別量處如主文所示之刑，並依法定其應執行
    之刑。
據上論斷，應依刑事訴訟法第二百九十九條第一項前段，
刑法第一百八十五條之四、第一百八十五條之三、第二百八十四條第一項前段、第五
十一條第五款，道路交通管理處罰條例第八十六條第一項，罰金罰鍰提高標準條例第
一條前段，判決如主文。
本案經檢察官周欣潔到庭執行職務
中      華      民      國    九十二    年      七      月    三十一    日
                                      臺灣嘉義地方法院交通法庭
                                          法  官  許  兆  慶
右正本證明與原本無異。
如不服本判決，應於判決送達後十日內，向本院提出上訴狀。
中      華      民      國    九十二    年      七      月    三十一    日
                                          書記官  洪  麗  惠
附錄本案論罪科刑適用法條：
刑法第一百八十五條之三：
服用毒品、麻醉藥品、酒類或其他相類之物，不能安全駕駛動力交通工具而駕駛者，
處一年以下有期徒刑、拘役或三萬元以下罰金。
刑法第一百八十五條之四
駕駛動力交通工具肇事，致人死傷而逃逸者，處六月以上五年以下有期徒刑。
刑法第二百八十四條第一項
因過失傷害人者，處六月以下有期徒刑、拘役或五百元以下罰金。致重傷者，處一年
以下有期徒刑、拘役或五百元下罰金。


司法院資訊處製作；財團法人民間司法改革基金會備份。
